臺灣臺南地方法院刑事判決
110年度訴字第1224號
公  訴  人  臺灣臺南地方檢察署檢察官
被      告  杜朝福




上列被告因違反毒品危害防制條例案件，經檢察官提起公訴（11
0年度毒偵字第2929號），嗣被告於本院準備程序中就被訴事實
為有罪之陳述，經本院合議庭裁定由受命法官獨任進行簡式審判
程序，判決如下：
    主  文
甲○○施用第一級毒品，累犯，處有期徒刑壹年。
    事實及理由
一、本案被告甲○○所犯係死刑、無期徒刑或最輕本刑為3年以上
    有期徒刑以外之罪，亦非屬高等法院管轄第一審案件之罪，
    其於本院準備程序中就被訴事實為有罪之陳述，經本院告知
    簡式審判程序之旨，並聽取檢察官及被告之意見後，依刑事
    訴訟法第273條之1第1項之規定，裁定行簡式審判程序，是
    依刑事訴訟法第273條之2規定，本件之證據調查，不受同法
    第159條第1項、第161條之2、第161條之3、第163條之1及第
    164條至第170條所規定證據能力認定及調查方式之限制，並
    得依同法第310條之2準用第454條之規定製作略式判決書（
    僅記載「證據名稱」）。另本判決所引用之非供述證據，與
    本案待證事實均具有證據關聯性，且無證據證明係公務員違
    背法定程序所取得，依刑事訴訟法第158條之4規定之反面解
    釋，自有證據能力。
二、犯罪事實：
　　甲○○前因施用毒品案件，經本院以109年度毒聲字第367號裁
    定送勒戒處所觀察、勒戒後，認無繼續施用毒品之傾向，於
    民國110年4月21日釋放出所，並經臺灣臺南地方檢察署檢察
    官以110年度毒偵緝字第37、38、39號為不起訴處分。詎其
    仍不知悔改，基於施用第一級毒品海洛因之犯意，於110年1
    0月6日10時10分許為警採尿時起回溯96小時內之某時，在臺
    南市某處，以不詳方式施用海洛因1次。嗣因其為臺南市政
    府警察局第四分局列管之應受尿液採驗人口，經警通知到場
    ，於110年10月6日10時10分許採尿送驗，結果呈可待因、嗎
    啡陽性反應，而查悉上情。
三、上開犯罪事實，有下列證據可資佐證：
  ㈠被告甲○○於本院準備程序及審理時之自白。
  ㈡應受尿液採驗人尿液檢體採集送驗紀錄、正修科技大學超微
    量研究科技中心尿液檢驗報告各1份。
四、按觀察、勒戒或強制戒治執行完畢釋放後，3年內再犯第10
    條之罪者，檢察官或少年法院（地方法院少年法庭）應依法
    追訴或裁定交付審理，毒品危害防制條例第23條第2項定有
    明文。查被告前因施用毒品案件，經本院以109年度毒聲字
    第367號裁定送勒戒處所觀察、勒戒後，認無繼續施用毒品
    之傾向，於110年4月21日釋放出所，並經臺灣臺南地方檢察
    署檢察官以110年度毒偵緝字第37、38、39號為不起訴處分
    等情，有其臺灣高等法院被告前案紀錄表在卷可查，其於前
    開觀察勒戒執行完畢釋放後3年內再犯本案施用毒品犯行，
    依上開規定，自應依法追訴處罰之。
五、論罪科刑：
　㈠按海洛因為毒品危害防制條例第2條第2項第1款所列之第一級
    毒品，不得非法持有、施用，是核被告所為，係犯毒品危害
    防制條例第10條第1項之施用第一級毒品罪。被告因施用而
    持有海洛因之低度行為，為施用海洛因之高度行為所吸收，
    不另論罪。
　㈡被告曾因施用毒品案件，經法院先後判處徒刑並分別定應執
    行刑有期徒刑1年8月、2年確定，接續執行後，於109年1月1
    日執行完畢出監等情，有其臺灣高等法院被告前案紀錄表附
    卷可查，其受徒刑之執行完畢後，5年以內故意再犯本案有
    期徒刑以上之罪，依刑法第47條第1項規定，為累犯；審酌
    被告未因前開施用毒品案件徒刑執行完畢而有所警惕，仍故
    意再犯本案施用第一級毒品犯行，足見前罪之徒刑執行成效
    不彰，被告刑罰反應力確屬薄弱，且依本案犯罪情節，並無
    應量處法定最低刑度之情形，即使依累犯規定加重其法定最
    低本刑，亦不致使行為人所承受之刑罰超過其所應負擔之罪
    責，即無司法院釋字第775號解釋意旨所指應裁量不予加重
    最低本刑，否則將致罪刑不相當之情形，爰依刑法第47條第
    1項規定加重其刑。
　㈢爰審酌被告前因施用毒品曾經送觀察勒戒、強制戒治及判處
    刑罰後，猶不思戒絕革除惡習，無視國家查緝毒品之禁令及
    毒品對人體健康之戕害，再為本件犯罪，顯未因此記取教訓
    ，戒毒意志不堅，不宜輕縱，惟其施用毒品所生危害，實以
    自戕身心健康為主，對於他人生命、身體、財產等法益，尚
    無明顯而重大之實害，且犯後坦承犯行，態度尚佳，兼衡被
    告構成上開累犯以外之其他前科素行，及其於本院審理時自
    述之智識程度、家庭生活狀況（本院卷第90頁），並考量被
    告先前施用毒品案件所判處之刑度等一切情狀，量處如主文
    所示之刑。
據上論斷，應依刑事訴訟法第273條之1第1項、第299條第1項前
段、第310條之2、第454條第1項，判決如主文。
本案經檢察官黃莉琄提起公訴，檢察官乙○○到庭執行職務。
中　　華　　民　　國　　111 　年　　3 　　月　　29　　日
                  刑事第七庭    法　官  吳彥慧
以上正本證明與原本無異。
如不服本判決應於收受本判決後20日內向本院提出上訴書狀，並
應敘述具體理由。其未敘述上訴理由者，應於上訴期間屆滿後20
日內向本院補提理由書狀（均須按他造當事人之人數附繕本）「
切勿逕送上級法院」。 
　　　　　　　　　　　　　　　　書記官 張儷瓊
中　　華　　民　　國　　111 　年　　3 　　月　　31　　日
附錄本案論罪科刑法條：
毒品危害防制條例第10條第1項
施用第一級毒品者，處6月以上5年以下有期徒刑。